【裁判字號】    90,台上,1886
【裁判日期】    900329
【裁判案由】    盜匪
【裁判全文】
最高法院刑事判決                                九十年度台上字第一八八六號
    上  訴  人  甲○○
                乙○○
右上訴人等因盜匪案件，不服台灣高等法院中華民國八十九年十二月七日第二審判決
（八十九年度上訴字第一一八六號，起訴案號：台灣基隆地方法院檢察署八十七年度
偵字第三四二六、三七○四號），提起上訴，本院判決如左：
    主  文
上訴駁回。
    理  由
按刑事訴訟法第三百七十七條規定：上訴於第三審法院，非以判決違背法令為理由，
不得為之。是提起第三審上訴，應以原判決違背法令為理由，係屬法定要件，且必須
依據卷內資料為具體之指摘，並足據以辨認原判決已具備違背法令之形式，始屬相當
。如果上訴理由狀未依據卷內訴訟資料，具體指摘原判決不適用何種法則或如何適用
不當，或所指摘原判決違法情事，顯與法律規定得為第三審上訴理由之違法情形，不
相適合時，均應認其上訴為違背法律上之程式，予以駁回。本件原判決依被害人王建
營之指訴、共同被告何賴良於警訊及偵查中之供述、證人王春鈴之證述、被害人欲標
買房屋之資料、台灣省立基隆醫院驗傷診斷書及皮包帶一條等證據資料，資以認定上
訴人甲○○、乙○○有盜匪犯行，因而維持第一審論處上訴人等共同意圖為自己不法
所有，以強暴致使不能抗拒而取他人之物罪刑（甲○○累犯），駁回上訴人等在第二
審之上訴，已詳所憑之證據與認定之理由，而以上訴人等否認犯行所辯各詞，不足
採信，予以指駁綦詳，從形式上觀察，原判決並無違背法令之情形存在。次按證據之
憑信力如何，事實審法院依自由心證之原則，本有斟酌取捨之權，苟其取捨，不違背
經驗法則或論理法則，不得任意指為違法，而據為適法之第三審上訴理由。上訴人甲
○○上訴意旨以渠等未押被害人，否則被害人何以未呼救？被害人隨身攜帶新台幣（
下同）三十萬元，顯與常理不符，如要行搶，何不在北都飯店內為之？有友人可以證
明何賴良事後遭被害人押去毆打，始為不實之供述，且證人王春鈴之證言係迴護被害
人之詞，原審未依職權調查清楚，遽依被害人片面指訴及何賴良有瑕疵之供述，論處
上訴人罪刑，自屬違背法令，請撤銷發回更審，俾找出該友人出庭作證云云，置原判
決理由已明白論斷之事項於不顧，泛詞指摘，對於原審採證認事之職權行使，究竟如
何違背法令，並未依據卷內訴訟資料為具體之指摘，且仍執陳詞，否認犯罪，為單純
之事實上爭執，又徒憑己見，漫指原判決理由矛盾及調查職責未盡云云，自非適法之
第三審上訴理由。上訴人乙○○上訴意旨則以何賴良僅在警局陳述，未曾與渠對證，
且原審未調北都飯店錄影帶，查明有無押被害人，被害人隨身攜帶三十萬元與常理不
符，原審未查明此款之來源等為上訴理由，而於原判決如何違背法令並無一語涉及，
即非以原判決違背法令為其上訴理由。依上說明，本件上訴均違背法律上之程式，應
予駁回。
據上論結，應依刑事訴訟法第三百九十五條前段，判決如主文。
中      華      民      國     九十     年      三      月    二十九    日
                              最高法院刑事第三庭
                                  審判長法官  陳  錫  奎
                                        法官  劉  敬  一
                                        法官  洪  清  江
                                        法官  李  伯  道
                                        法官  呂  丹  玉
      右正本證明與原本無異
                                              書  記  官
中      華      民      國     九十     年      四      月      六      日


司法院資訊處製作；財團法人民間司法改革基金會備份。
